臺灣高等法院臺中分院刑事裁定
                                      110年度聲字第918號
聲請人即
選任辯護人  楊錫楨律師      
被      告  賴智仁




上列聲請人因被告殺人案件（110年度上訴字第512號），聲請具
保停止羈押，本院裁定如下：
    主  文
聲請駁回。
    理  由
一、按被告及得為其輔佐之人或辯護人，得隨時具保，向法院聲
    請停止羈押，刑事訴訟法第110條第1項定有明文。本案聲請
    人為被告之選任辯護人，揆諸前開規定，其提出本件聲請，
    於法有據，合先敘明。
二、本件被告賴智仁因犯刑法第271條第1項之殺人案件，前經本
    院認為有刑事訴訟法第101條第1項第1款、第3款之情形，非
    予羈押，顯難進行審判者，而有羈押之必要，於民國110年3
    月11日執行羈押在案。
三、聲請意旨略以：被告賴智仁對於本案客觀之犯罪事實自偵查
    中已坦承在案，已無爭執，而存在湮滅、偽造、變造證據或
    勾串共犯或證人之虞之情形；再者，被告遭警方拘提前，雖
    有開車迴避之處，但終在面對警方時，即接受警方逮捕而無
    任何再行逃亡之事實，應無逃亡或有事實足認有逃亡之虞，
    參以被告已於110年1月22日與被害人家屬達成新臺幣600萬
    元和解金額，被害人家屬亦表示不追究被告本案刑事責任，
    願意原諒被告，且同意法院對被告從輕量刑，則被告所犯雖
    為重罪，亦無所犯為重罪而有相當理由認為有逃亡之虞之情
    形，此外，本案已在審理階段，應已無羈押之必要，可認為
    命被告具保之作為應足確保後續審判及執行等程序之進行，
    且被告亦願意接受停止羈押後之相關附帶條件，故請鈞院於
    本案辯論終結後，准被告具保後停止羈押等語。
四、按羈押被告乃刑事訴訟上不得已之措施，法院於認定羈押被
    告之原因是否存在時，僅就被告是否犯罪嫌疑重大，有無刑
    事訴訟法第101條、第101條之1所定情形為必要之審酌，本
    案被告因犯刑法第271條第1項之殺人罪，係最輕本刑10年以
    上之重罪，且經本院判處有期徒刑12年6月之刑度，足見其
    犯罪嫌疑重大，所犯重罪相較於輕罪而言，被告可能期待的
    刑罰制裁較為嚴厲，逃亡之誘因也隨之增加，且被告於93年
    4月間殺害被害人後並棄屍於鐵桶內，直至109年5月11日始
    為旁人察覺後報警調查，循線追查時，被告尚有開車迴避之
    情形，堪認被告確實有事實足認為有逃亡之虞，所犯復為最
    輕本刑5年以上有期徒刑之罪，有相當理由認為有逃亡之虞
    者，自符合刑事訴訟法第101條第1項第1款、第3款之羈押原
    因，且有羈押之必要，是其羈押原因尚未消滅，且為確保日
    後審判程序之進行（本案縱經宣判，檢察官及被告仍均可提
    起第三審上訴）及判決確定後之執行，仍認有繼續羈押之必
    要。又本案並未以被告有湮滅、偽造、變造證據或與他人有
    勾串共犯或證人之虞予以羈押，則聲請人以被告「並無存在
    湮滅、偽造、變造證據或勾串共犯或證人之虞之情形」，即
    有誤會。至聲請人以被告業已坦承犯行，與被害人家屬達成
    調解，被害人家屬亦表示原諒等情，請求交保一節，乃被告
    於本案案發後之犯後態度，自應為其本案之有利考量，惟並
    不影響被告本案仍該當羈押原因，且仍有羈押必要性之認定
    。且依上所述本院考量是否羈押被告本即經權衡「比例原則
    」及「必要性原則」後，始認定被告係有羈押之必要，故聲
    請人上揭所舉，尚不能作為具保停止羈押之理由。此外，復
    無刑事訴訟法第114條不得羈押之情形，是本件被告羈押之
    原因仍然存在，亦不因具保使羈押原因消滅，本件聲請具保
    停止羈押，自難准許，應予駁回。
中　　華　　民　　國　 110　　年　　4 　　月　　22　　日
            刑事第九庭  審判長法　官　紀　文  勝
                              法　官　廖　健　男
                              法　官　賴  妙  雲
以上正本證明與原本無異。
如不服本裁定，應於收受送達後5日內向本院提出抗告書狀。

                              書記官  林  玉  惠
中　　華　　民　　國　　110 　年　　4 　　月　　22　　日